# 关于新金融准则分类的特殊情况

提问人：茶前饭后 时间：2020-03-04 08:05:26
请教陈版！新金融准则实施后，原先对新三板的投资放在交易性金融资产了，但下半年对方摘牌了，公允价值无法确认，请问年终核算时是否能重分类至其他权益工具？因为被投资方公允价值无法确认，按照新准则应该重新归为以账面价值核算，放在其他权益工具科目比较合理，望版主指点，拜谢！

回答人：chenyiwei
非交易性权益工具投资只能在初始确认时选择指定为其他权益工具投资，且该指定不得撤销。已分类为交易性金融资产的权益工具投资不得再重分类为其他权益工具投资。
你说的情况，可以考虑是否满足新CAS 22第四十四条以成本计量的条件。但如果该新三板挂牌公司摘牌是为了筹备IPO，则通常是不符合以成本计量的条件的。